【裁判字號】    87,訴,68
【裁判日期】    890830
【裁判案由】    偽造文書等
【裁判全文】
臺灣彰化地方法院刑事判決                            八十七年度訴字第六八號
    公  訴  人  臺灣彰化地方法院檢察署檢察官
    被      告  丁○○
右列被告因偽造文書等案件，經檢察官提起公訴（八十六年度偵字第六九二０、七０
八二、七三六一號），本院判決如左：
        主  文
丁○○共同連續行使偽造私文書，足以生損害於他人，處有期徒刑貳年。
卷附讓渡證書上偽造之陳志輝、呂世泉署押各壹枚，中華商業銀行票號ＡＴ0000
000及ＡＴ00000000紙支票背面偽造之陳志輝署押各壹枚，扣案鑰匙壹支
，均沒收。
        事  實
一、丁○○有多次竊盜犯罪紀錄，於本案未構成累犯。未知悔改，基於意圖為自己不
    法所有之概括犯意，先於民國（下同）八十六年六月二十三日凌晨六時前，在彰
    化縣芳苑鄉○○村○○路○段一七六號前，以自備之鑰匙（未扣案）竊取己○○
    所有之鏟裝機（俗稱山貓）一部。得手後，為圖出售得利，經甲○○（俟到案另
    行審結）牙保，並持甲○○提供之「陳志輝」身分證一張（係甲○○於不詳時、
    地，意圖不法所有拾得侵占之物），由甲○○伴同至彰化縣彰化市○○路○段四
    六二號乙○○（已經檢察官不起訴確定）經營之立輪車行，偽冒為陳志輝，將前
    揭鏟裝機以新台幣（下同）十八萬元之價格出售予不知情之乙○○。並與甲○○
    基於共同概括之犯意，先於讓渡書上立讓渡書人處偽造「陳志輝」署押一枚，及
    由甲○○於保證人處偽造「呂世泉」署押一枚，偽造成「陳志輝」讓渡前揭鏟裝
    機予乙○○並由「呂世泉」保證該買賣之私文書，再持以行使交付予乙○○作為
    前揭鏟裝機之來源憑據，足以生損害於陳志輝、呂世泉及乙○○。嗣於乙○○交
    付以中華商業銀行彰化分行為付款人，發票人乙○○，帳號九─一，票載發票日
    、金額及票號各為八十六年六月二十六日，十萬元、ＡＴ0000000號及八
    十六年七月二日，八萬元，ＡＴ00000000號，作為買價之支票二紙背面
    領款人姓名處，推由甲○○再各偽造陳志輝署押一枚，偽造成「陳志輝」領取二
    紙支票金額用意之文書，持以行使向前開支票付款人領取共十八萬元之現金，足
    以生損害於陳志輝及前開支票付款人，並將其中四萬元交付予甲○○作為酬金。
    復於八十六年八月五日凌晨一時許，在彰化縣鹿港鎮○○街與平和路口，又以自
    有之鑰匙一支啟動竊走庚○○所有之鏟裝機一部，得手後，於八十六年八月八日
    上午十一時許，以應允出售該鏟裝機後給予四千元之酬金，邀得知情之丙○○（
    已先行審結）充為賣主，同至前揭乙○○經營之立輪車行，仍欲將該鏟裝機售予
    乙○○，因乙○○之前購入己○○所有之前開鏟裝機擺設於其立輪車行待售時，
    於八十六年八月二日已經警查獲，以贓物罪嫌移送偵辦，值此機會，認出丁○○
    ，即邊周旋邊報警查獲上情，並扣得前開鑰匙一支與丁○○欲出售竊得庚○○所
    有之前開鏟裝機，簽署己名為保證人之讓渡證書一紙（上另有丙○○單獨臨時起
    意偽造於立讓渡書人處之「施欽龍」署押一枚，已先行於審結丙○○部分宣告沒
    收，且與被告丁○○無涉，併此敘明）。
二、案經彰化縣警察局彰化分局報請台灣彰化地方法院檢察署檢察官暨檢察官自動檢
    舉偵查起訴。
        理  由
一、右揭犯罪事實，業據被告丁○○自白不諱，核與被害人己○○、庚○○所述之遭
    竊情節與證人乙○○、同案被告丙○○證述之買賣前開鏟裝機情節相合。且訊之
    同案被告甲○○，亦坦承前開牙保伴同被告丁○○持「陳志輝」之身分證，由丁○○冒名陳志輝，出售鏟裝機予乙○○，並於前揭支票背面領款人姓名處，由其
    偽造陳志輝署押領得現金，分得四萬元之情。雖其否認有贓物之認識，並辯稱取
    得四萬元是丁○○清償舊欠，非牙保之酬金，惟按諸其於牙保時，已知丁○○係
    冒名陳志輝，且其亦於讓渡證書之保證人處偽造「呂世泉」之署押，足徵其對出
    售之鏟裝機有贓物之認識，並四萬元為牙保之酬金至明，否認與辯稱之詞無足採
    信。綜上，復有被害人出具之贓物認領保管收據二紙、二部鏟裝機之相片數幀、
    己○○以其子名義購得前開其所有之鏟裝機之來源證明影本一紙、讓渡證書二張
    、支票二紙之影本等在卷足稽，暨鑰匙一支扣案可憑，事證明確，被告丁○○犯
    行堪予認定。
二、按在支票背面印就之領款人處簽章，依習慣足以為表示簽章者領取現金用意，或
    委由金融業者代其提示領取現金用意之證明，依刑法第二百二十條第一項以文書
    論，先予敘明。故核被告丁○○所為，係犯刑法第二百十六條、第二百十條之行
    使偽造私文書罪、第三百二十條第一項之竊盜罪。被告就行使偽造私文書之犯行
    ，與同案被告甲○○有犯意之聯絡、行為之分擔，應論以共同正犯。被告丁○○
    與同案被告甲○○偽造「陳志輝」、「呂世泉」署押之行為，為其二人偽造讓渡
    證書、領取支票金額用意證明等私文書之部分行為，不另論罪；偽造前開私文書
    後持以行使，偽造之低度行為亦經行使之高度行為所吸收，亦不另論罪。二次竊
    盜與多次行使偽造私文書，各時間相近，所犯構成要件同一，顯均基於概括犯意
    而為，應各論以連續犯為一罪。所犯竊盜罪與行使偽造私文書罪間，具方法、結
    果之牽連關係，屬裁判上之一罪關係，應從一重論以行使偽造私文書罪。爰審酌
    被告丁○○之品性、犯罪動機、目的、手段，所造成之危害暨其前有多次竊盜犯
    罪紀錄，於六十七年、七十年、七十一年及七十四年，均因竊盜罪分別執行過有
    期徒刑一年、有期徒刑一年六月、有期徒刑二年六月與有期徒刑三年（嗣經減為
    一年六月），有台灣彰化地方法院檢察署刑案資料查註紀錄表與台灣高等法院被
    告全國前案紀錄表在卷可稽，於本案雖未構成累犯，但顯不知悛改，並其犯後態
    度良好等一切情狀，量處如主文所示之刑，以資懲儆。扣案鑰匙一支，係被告所
    有，供犯罪所用之物，已據被告丁○○供承在案，依刑法第三十八條第一項第二
    款宣告沒收。卷附讓渡證書上偽造之「陳志輝」、「呂世泉」署押各一枚，前開
    中華商業銀行彰化分行票號ＡＴ0000000及ＡＴ00000000紙支票
    背面偽造之「陳志輝」署押各一枚，併依刑法第二百十九條，不問屬於犯人與否
    ，均宣告沒收。
三、台灣雲林地方法院檢察署檢察官檢察官移送併案意旨：以該署八十七年度偵字第
    一六０三、一六九四號被告丁○○涉犯之竊盜等罪與前經本院認定之本案犯罪事
    實有連續犯之裁判上一罪關係。惟按送請併案審理部分，被告丁○○係於八十七
    年四月一日晚上八時許，駕駛自用小貨車，先在彰化縣二林鎮○○○段一五七號
    廢豬舍，竊得陳武雄所有之長一百五十公尺之二十二厘米電線三條後，再於同日
    晚上十一時二十分許，在雲林縣西螺鎮○○路○○路段農田倉庫內，欲竊盜戊○○所有之農用搬運車時，為戊○○夫婦發現逃脫未得逞。惟不久又返回倉庫附近
    駕駛其自用小貨車，發現自用小貨車鑰匙不見，未得駕離時，又為戊○○夫婦發
    現欲加逮捕，丁○○即持車上鎯頭對戊○○施暴，經附近民眾發現協助逮獲，經
    警以竊盜及準強盜罪嫌移請檢察官偵辦。被告丁○○於送請併案審理之犯罪時間
    核與前開經本院認定之本案最後一次犯罪事實時間，相距有近八月之久，復無其
    他積極證據足認被告併案部分之犯行，係與本案部分基於有事前規劃的概括犯意
    所為，委與前開經本院認定之本案犯罪事實部分，無何連續犯之裁判上一罪關係
    至灼，非本案起訴效力所及，應退由檢察官另為適法之處理。
四、同案被告丙○○已先行審結，甲○○俟到案後另行審結，併此敘明。
據上論斷，應依刑事訴訟法第二百九十九條第一項前段，刑法第二十八條、第五十六
條、第五十五條後段、第二百十六條、第二百十條、第三百二十條第一項、第三十八
條第一項第二款、第二百十九條，罰金罰鍰提高標準條例第一條前段，判決如主文。
本案經檢察官陳家美到庭執行職務。
中      華      民      國      八十九      年      八      月    三十  日
                                臺灣彰化地方法院刑事第二庭
                                      法      官    洪  榮  謙
右正本證明與原本無異。
如不服本判決，應於判決送達後十日內向本院提出上訴狀( 須附繕本 )。
告訴人或被害人對於判決如有不服具備理由請求檢察官上訴者，其上訴期間之計算係
以檢察官收受判決正本之日期為準。
                                      法院書記官    梁  高  賓
中      華      民      國      八十九      年      九      月    五    日
刑法第二百十六條
行使第二百十條至第二百十五條之文書者，依偽造、變造文書或登載不實事項或使登
載不實事項之規定處斷。
刑法第二百十條
偽造、變造私文書，足以生損害於公眾或他人者，處五年以下有期徒刑。
刑法第三百二十條
意圖為自己或第三人不法之所有，而竊取他人之動產者，為竊盜罪，處五年以下有期
徒刑、拘役或五百元以下罰金。
意圖為自己或第三人不法利益，而竊佔他人之不動產者，依前項之規定處斷。
前二項之未遂犯罰之。
刑法第二百十九條
偽造之印章、印文或署押，不問屬於犯人與否，沒收之。


司法院資訊處製作；財團法人民間司法改革基金會備份。
